# 农业企业的运输承包问题

提问人：arcanine 时间：2012-05-13 00:00:26
1 、农业企业的物流全部由一个物流公司承包，农业企业每月支付油费、过路过桥费、车辆租赁费，公司取得正规的油费、过路过桥费发票作为费用入账。由于车辆是经营租赁的，但却需发生了很大的油费等费用，请问这种模式在财务上是否允许?
2 、如果上述车辆租赁费没有正规发票，有没有替代办法，谢谢！

回答人：chenyiwei
回复 arcanine 的帖子
你可以以“过路过桥费”为关键字在本版面和税务版面上搜索一下看看。
如果你公司租赁物流公司车辆（物流公司仅提供车辆，其他不提供），由你公司的驾驶人员驾驶，从事你公司的物流工作，则在有租赁协议的基础上，发生的路桥费、油费等可据实计入损益。 如果与物流公司签署委托运输协议，则运输途中发生的油费、路桥费等均应由该物流公司承担，并给你公司开具运输发票，你公司据以入帐。不能直接凭油费、路桥费等发票入帐。要注意取得运输发票，和取得油费等发票相比，增值税税务处理差异较大，因而存在较大的税务风险。

提问人：arcanine 时间：2012-05-13 16:50:15
回复 chenyiwei 的帖子
多谢陈老师！
我看过论坛一些操作，感觉陈老师的建议是最安全最可靠的做法，因为公司准备上市，所以我想还是花一些代价清理干净为好。 另外还想请教一下陈老师，假设出租方是个体户而不是物流公司的话，就无法开具运输发票了，这时是不是可以申请由税务局代开，缴纳手续费的同时是否仍需缴纳6%增值税？

回答人：chenyiwei
建议由该个体户申请到税务机关代开。具体操作建议咨询主管税务机关。

提问人：arcanine 时间：2012-05-13 21:12:08
回复 chenyiwei 的帖子
陈老师，抱歉又想到一个问题， 物流公司提供车辆，我公司向物流公司聘用临时工，或者向其他第三方聘用临时工进行驾驶，从事我公司的物流工作，在有车辆租赁协议和临时工用工协议的基础上，可以使得路桥费、油费据实计入损益，临时工工资走促销费或其他费，不知这样操作是不是正确，谢谢！

回答人：chenyiwei
个人理解，理论上可行。关键要通过各个协议，体现出油费、路桥费等应当是由你公司承担的。但此种筹划行为能否在实务中得到税务机关认可，以及是否可能由于税务风险导致成为IPO的障碍，都存在较大不确定性，建议谨慎